【裁判字號】    89,上訴,32
【裁判日期】    890309
【裁判案由】    違反槍砲彈藥刀械管制條例
【裁判全文】
臺灣高等法院臺南分院刑事判決                八十九年度上訴字第三二號    Ｇ
      上  訴  人
      即  被  告  甲  ○  ○
右上訴人因槍砲彈藥刀械管制條例案件，不服臺灣台南地方法院八十八年度訴字第七
八八號中華民國八十八年九月十七日第一審判決（起訴案號：臺灣台南地方法院檢察
署八十七年度偵字第一三一○五號），提起上訴，本院判決如左：
      主      文
上訴駁回。
      事      實
一、甲○○曾因違反槍砲彈藥刀械管制條例案件，經本院以八十六年度易字第四七九
    號判處有期徒刑五月，緩刑五年確定，因其曾於民國八十三年間，在台南市○○
    路附近購得由玩具四五手槍改造後具有殺傷力之手槍一把後，即未經許可而無故
    持有之，嗣至前案確定判決宣判日之八十六年八月十九日以後，猶非法持有之，
    迄於八十七年十一月四日始經警在台南市○○路○段四八九號三樓之「創意髮廊
    」查獲前開改造手槍。
二、案經台南縣警察局永康分局報請台灣台南地方法院檢察署檢察官偵查起訴。
      理      由
一、上訴人即被告甲○○於本院調查時對於右揭時地持有槍彈之犯行坦承不諱，並有
    該具有殺傷力之改造玩具四五手槍一把扣案可佐，該把手槍經送內政部警政署刑
    事警察局及法務部調查局鑑定結果均認為係點四五遊戲槍枝，其槍管已經過改裝
    改造，口徑約六點二mm，由鋼鐵材料所製成，機械性能良好，可發射具有殺傷力
    之改造子彈，有內政部警政署刑事警察局八十七年十一月二十三日刑鑑字第八九
    八九九號鑑驗通知書及法務部調查局（八八）陸（三）字第八八○五五九一○號
    鑑定通知書各一紙存卷足憑，被告雖辯稱不知槍彈有殺傷力云云要無可取。本件
    事證已甚明確，被告犯行堪以認定。
二、被告未經許可無故持有可發射子彈具有殺傷力之改造玩具手槍，核其所為，係犯
    槍砲彈藥刀械管制條例第十一條第四項之未經許可無故持有其他可發射子彈具有
    殺傷力之各式槍砲罪。公訴意旨認被告所為應依槍砲彈藥刀械管制條例第十條第
    四項之未經許可改造模型槍罪處斷，尚有未洽，惟起訴事實相同，爰依法變更起
    訴法條。
三、原審適用槍砲彈藥刀械管制條例第十一條第四項，刑法第十一條前段、第四十二
    條第二項、第三十八條第一項第一款，罰金罰鍰提高標準條例第二條、審酌被告
    前因槍砲彈藥刀械管制條例被判處有期徒刑五月緩刑五年，猶不知悔悟警愓，及
    其犯罪之動機、目的、手段、所生危害、犯罪後態度良好等一切情狀，量處有期
    徒刑壹年貳月，併科罰金新台幣伍萬元，並諭知併科罰金如易服勞役之折算標準
    ，以資懲儆。並敘明被告係犯槍砲彈藥刀械管制條例第十一條第四項之罪名，依
    同條例第十九條第一項之規定，本應於刑之執行完畢或赦免後，令入勞動場所，
    強制工作三年，惟依八十七年十二月十八日公布之司法院大法官會議釋字第四七
    一號解釋意旨，犯槍砲彈藥刀械管制條例第十九條第一項所列舉之罪，如依個案
    情節不符比例原則，即不得適用該條例宣告保安處分；查本件被告僅單純持有該
    改造玩具手槍，並未用於犯罪或有預備供犯罪所用，且其年僅二十一歲，涉世未
    深，依其情節輕重及行為之嚴重性、所表現之危險性，認尚未達宣告保安處分之
    必要，無庸再依該法宣告強制工作。及認扣案改造玩具手槍一把為違禁物，依法
    宣告沒收。認事用法俱無不合，量刑亦稱妥適，被告上訴意旨猶執前詞，否認知
    槍彈有殺傷力云云為無理由，應予駁回。
四、被告經合法傳喚，無正當理由不到庭，不待其陳述逕行判決。
據上論斷，應依刑事訴訟法第三百七十一條、第三百六十八條，判決如主文。
本案經檢察官劉榮堂到庭執行職務。
中    華    民    國      八十九      年      三      月      九        日
                                  臺灣高等法院臺南分院刑事第五庭
                                      審判長法官  楊    省    三
                                            法官  林    永    茂
                                            法官  蘇    重    信
右正本證明與原本無異。
如不服本判決，應於判決送達後十日內向本院提出上訴狀，其未敘述理由者並應於提
出上訴狀後十日內向本院補提理由書（應附繕本)。
                                      法院書記官  李    珍    鳳
中    華    民    國      八十九      年      三      月      十        日


司法院資訊處製作；財團法人民間司法改革基金會備份。
